# 请教陈版关于附注中坏账准备的一个问题

提问人：悠扬的心 时间：2017-01-19 21:42:11
按欠款方集中度，汇总或分别披露期末余额前五名的应收账款的期末余额及占应收账款期末余额合计数的比例，以及相应计提的坏账准备期末余额。 请问： 1.此处的坏账准备期末余额是否包括按信用风险组合方式计提的坏账准备？为什么？我的理解是按组合方式计提的坏账准备与该组合整体对应，只有单独计提的坏账准备才与应收账款一一对应，所以应该是仅包含单独计提的坏账。但是看了几家上市公司的年报都有包含，例如期末应收A客户 1000 万元，账龄均为 1 年以内（坏账计提比例5%），附注中列示的 A 1000万 50 万。 2.另外看到一家上市公司披露的欠款方名称是第一名、第二名、第三名、第四名、第五名。请问此处是基于什么目的不以真实名称披露？是为了保密么？是否符合监管部门的规定？

回答人：chenyiwei
1 、你的理解是合理的，即组合方式计提的坏账不能对应到该组合内的某笔特定应收款项。但在实际操作中这一点往往是被忽略的。
但是大家都这样做并不意味着这就是对的。 2 、一般是基于保密需要，即不希望竞争对手从中看出本企业的主要业务渠道信息。如果有客户提出此类要求，我们在编写附注时一般应予以尊重。